【裁判字號】    97,訴,2282
【裁判日期】    970918
【裁判案由】    違反毒品危害防制條例
【裁判全文】
臺灣彰化地方法院刑事判決              97年度訴字第2282號
公  訴  人  臺灣彰化地方法院檢察署檢察官
被      告  甲○○
上列被告因違反毒品危害防制條例案件，經檢察官提起公訴（97
年度毒偵字第2881號），於本院準備程序中，被告就被訴事實為
有罪之陳述，經裁定改行簡式審判程序，本院判決如下：
    主  文
甲○○施用第一級毒品，累犯，處有期徒刑拾月。
    犯罪事實
一、甲○○前於民國95年間，因施用第一、二級毒品案件，經本
    院以95年度訴字第456 號判決分別判處有期徒刑11月、7 月
    ，合併定應執行刑有期徒刑1 年4 月確定；又因竊盜案件，
    經本院以95年度易字第1484號判決分別判處有期徒刑4 月、
    3 月，合併定應執行刑有期徒刑6 月確定，上開各罪經本院
    裁定定應執行刑有期徒刑1 年9 月確定，嗣經本院以96年度
    聲減字第109 號裁定各減刑為有期徒刑5 月又15日、3 月又
    15日、2 月、1 月又15日，合併定應執行刑有期徒刑10月又
    15日確定，於96年7 月16日執行完畢出監。另其曾於92年間
    ，因施用第一級毒品案件，經本院裁定令入戒治處所施以強
    制戒治，於92年12月2 日執行完畢釋放，其所犯刑事案件部
    分，則經臺灣高等法院臺中分院以92年度上訴字第1032號判
    決判處有期徒刑8 月確定。詎其仍未戒除毒癮，復於前揭強
    制戒治執行完畢釋放後5 年內，基於施用第一級毒品海洛因
    之犯意，於97年5 月22日某時許，在其位於彰化縣溪湖鎮○
    ○里地○路51巷3 弄22號住處，以將第一級毒品海洛因粉末
    置入注射針筒內加水後，再以針筒注射手臂血管之方式，施
    用第一級毒品海洛因1 次。嗣於97年5 月25日因另案遭拘提
    到案，經其同意接受採集尿液送驗，結果呈嗎啡陽性反應，
    始查悉上情。
二、案經彰化縣警察局溪湖分局報請臺灣彰化地方法院檢察署檢
    察官偵查起訴。
    理  由
一、按除被告所犯為死刑、無期徒刑、最輕本刑為3 年以上有期
    徒刑之罪或高等法院管轄第1 審案件者外，於前條第1 項程
    序進行中，被告先就被訴事實為有罪之陳述時，審判長得告
    知被告簡式審判程序之旨，並聽取當事人、代理人、辯護人
    及輔佐人之意見後，裁定進行簡式審判程序；除簡式審判程
    序及簡易程序案件外，第1 審應行合議審判，刑事訴訟法第
    273 條之1 第1 項、第284 條之1 分別定有明文。本件被告
    甲○○所涉係死刑、無期徒刑、最輕本刑為3 年以上有期徒
    刑之罪或高等法院管轄第1 審案件以外之罪，並於本院行準
    備程序時就被訴事實為有罪之陳述，本院合議庭依前揭規定
    ，經評議結果，裁定改由受命法官獨任行簡式審判程序。
二、上開犯罪事實，業據被告甲○○於本院審理時坦承不諱，且
    被告經警採集其尿液送驗結果，確呈嗎啡陽性反應，有彰化
    縣警察局溪湖分局委託檢驗尿液代號與真實姓名對照表及詮
    昕科技股份有限公司於97年6 月6 日所出具之濫用藥物尿液
    檢驗報告各1 紙附卷可稽，足徵被告之自白確與事實相符，
    堪以採信。再被告前因施用第一級毒品案件，經本院裁定令
    入戒治處所施以強制戒治，於92年12月2 日執行完畢釋放乙
    節，有臺灣彰化地方法院檢察署刑案資料查註紀錄表及臺灣
    高等法院被告全國前案紀錄表各1 份在卷可參。本件事證明
    確，被告上開犯行洵堪認定，應依法論科。
三、核被告甲○○所為，係犯毒品危害防制條例第10條第1 項之
    施用第一級毒品罪。被告持有第一級毒品進而施用，其持有
    第一級毒品之低度行為，應為其施用第一級毒品之高度行為
    吸收，不另論罪。末查被告前於95年間，因施用第一、二級
    毒品案件，經本院以95年度訴字第456 號判決分別判處有期
    徒刑11月、7 月，合併定應執行刑有期徒刑1 年4 月確定；
    又因竊盜案件，經本院以95年度易字第1484號判決分別判處
    有期徒刑4 月、3 月，合併定應執行刑有期徒刑6 月確定，
    上開各罪經本院裁定定應執行刑有期徒刑1 年9 月確定，嗣
    經本院以96年度聲減字第109 號裁定各減刑為有期徒刑5 月
    又15日、3 月又15日、2 月、1 月又15日，合併定應執行刑
    有期徒刑10月又15日確定，於96年7 月16日執行完畢出監等
    情，有臺灣高等法院被告前案紀錄表、臺灣彰化地方法院檢
    察署刑案資料查註紀錄表各1 份在卷可憑，其於有期徒刑執
    行完畢後，5 年內故意再犯本件有期徒刑以上之罪，為累犯
    ，應依刑法第47條第1 項之規定加重其刑。爰審酌被告有多
    次施用毒品前科（參卷附臺灣高等法院被告前案紀錄表）及
    其施用毒品之動機、目的、方法、不知珍惜身體、施用毒品
    所生危害，暨犯後坦承犯行之態度等一切情狀，量處如主文
    所示之刑，以示警懲。
據上論斷，應依刑事訴訟法第273 條之1 第1 項、第299 條第1
項前段，毒品危害防制條例第10條第1 項，刑法第11條前段、第
47條第1 項，判決如主文。
本案經檢察官賴志盛到庭執行職務。
中    華    民    國    97    年    9     月    18    日
                  刑事第七庭          法  官  郭麗萍
以上正本證明與原本無異。
如不服本判決，應於判決送達後10日內，向本院提出上訴書狀，
上訴書狀應「敘述具體上訴理由」，並按他造當事人之人數附繕
本。「切勿逕送上級法院」。
中    華    民    國    97    年    9     月    19    日
                                      書記官  吳冠慧
附錄本案論罪科刑法條全文：
毒品危害防制條例第10條
施用第一級毒品者，處 6 月以上 5 年以下有期徒刑。
施用第二級毒品者，處 3 年以下有期徒刑。


司法院資訊處製作；財團法人民間司法改革基金會備份。
